# 陈版请教有关同一控制下合并日合并的问题

提问人：xuzhenm 时间：2017-03-27 23:25:17
陈版：您好，在同一控制下企业合并，在合并日应该和并资产负债表，利润表，现金流量表，所有者权益变动表，合并利润表应当包括参与合并各方自合并当期期初至合并日所发生的收入、费用和利润。被合并方在合并前实现的净利润，应当在合并利润表中单列项目反映。我的疑问是，同一控制下的企业合并，合并利润表需要从被合并方什么时候的利润表数据开始纳入合并利润表？在准则中合并利润表应当包括参与合并各方自合并当期期初至合并日所发生的收入、费用和利润。这里的合并当期期初至合并日发生的收入、费用、利润纳入合并利润表，是意思是仅仅指合并发生的年度的年初到合并日这个时间段吗？仅仅指合并发生的年度的年初到合并日这个时间段的被合并单位的利润纳入合并利润表吗？

回答人：chenyiwei
在调整合并报表的前期比较数据时，应视同被合并方从成立日起即已被纳入合并方的合并报表，从最早期间开始追溯，并调整前期比较数据。 但是有一个特例：根据《企业会计准则解释第 6 号》第二条规定：“合并方编制财务报表时，在被合并方是最终控制方以前年度从第三方收购来的情况下，应视同合并后形成的报告主体自最终控制方开始实施控制时起，一直是一体化存续下来的，应以被合并方的资产、负债(包括最终控制方收购被合并方而形成的商誉)在最终控制方财务报表中的账面价值为基础，进行相关会计处理。合并方的财务报表比较数据追溯调整的期间应不早于双方处于最终控制方的控制之下孰晚的时间。”。